【裁判字號】    90,上易,1023
【裁判日期】    900306
【裁判案由】    竊盜
【裁判全文】
臺灣高等法院臺中分院刑事判決                    九十年度上易字第一二三號
    上  訴  人
    即  被  告  甲○○
右上訴人即被告因竊盜案件，不服臺灣南投地方法院八十九年度易字第四七八號，中
華民國九十年三月六日第一審判決（起訴案號：臺灣南投地方法院檢察署八十九年度
偵字第一四六二號），提起上訴，本院判決如左：
      主      文
上訴駁回。
      事實及理由
一、本案經本院審理結果，認第一審判決認事用法及量刑均無不當，應予維持，並引
    用第一審判決書記載之事實、證據及理由（如附件）。
二、上訴人即被告甲○○在本院未提出其他有利之證據及辯解，其上訴無理由，應予
    駁回。
三、被告經合法傳喚，無正當理由不到庭，爰不待其陳述逕行判決。
四、據上論斷，應依刑事訴訟法第三百七十三條、第三百七十一條、第三百六十八條
    ，判決如主文。
本案經檢察官丙○○到庭執行職務。
中      華      民      國      九十      年      六    月      七      日
                臺灣高等法院臺中分院刑事第六庭
                                        審判長法  官  李  文  雄
                                              法  官  龔  永  昆
                                              法  官  邱  顯  祥
右正本證明與原本無異。
不得上訴。
                                              書記官  陳  桂  芬
中      華      民      國     九十      年      六       月     八     日
                                                                        Ｆ
臺灣南投地方法院刑事判決                          八十九年度易字第四七八號
    公  訴  人  臺灣南投地方法院檢察署檢察官
    被      告  甲○○  男三十一歲（民國○○○年○月○日生）
                        住南投縣水里鄉○○路一之三二號
                        身分證統一編號：Ｚ000000000號
    被      告  陳健松  男三十七歲（民國○○○年○○月○○○日生）
                        住南投縣魚池鄉○○路四一八之三號
                        身分證統一編號：Ｍ一二一五五五九七號
右列被告等因竊盜等案件，經檢察官提起公訴（八十九年度偵字第一四六二號），本
院判決如左：
    主  文
甲○○攜帶兇器竊盜，累犯，處有期徒刑壹年，扣案之檳榔刀壹把沒收。
陳健松搬運贓物，累犯，處有期徒刑伍月，如易科罰金，以參佰元折算壹日。
    事  實
一、甲○○曾於民國八十七年間因竊盜案件，經本院於同年七月二十八日以八十七年
    度易字第三三八號判決判處有期徒刑十月，嗣於同年八月二十四日確定，甫於八
    十八年十月七日執行完畢；陳健松則曾於八十五年間，因違反麻醉藥品管理條例
    案件，經本院於同年一月三十一日以八十四年度易字第一○一○號判決判處有期
    徒刑六月，嗣於八十五年三月五日確定，並於同年十一月二十二日縮短刑期執行
    完畢。二人均不知悔改，甲○○復意圖為自己不法之所有，於八十九年四月十六
    日上午六時許，攜帶其所有而客觀上足以對人之生命、身體構成威脅，可供兇器
    使用之檳榔刀一把，在乙○○所有之檳榔園（坐落南投縣水里鄉○里村○○巷○
    ○段二五二三地號土地）內，以上開檳榔刀竊割檳榔果實約五千顆，得手後暫置
    於緊鄰檳榔園之道路旁，並打電話聯絡陳健松幫忙載運。陳健松明知上開檳榔係
    屬贓物，仍於同日上午十時許，駕駛其所有車牌號碼：ＵＩ—六三九五號、喜美
    牌之自用小客車搭載甲○○，前往該處搬運。嗣於同日下午二時三十分許，在南
    投縣水里鄉水里村山頂巷之產業道路，當場為警由車內查獲被竊之檳榔果實五千
    顆（價值約新台幣一萬元），並扣得甲○○所有且供其竊割檳榔之檳榔刀一把。
二、案經南投縣警察局集集分局報告臺灣南投地方法院檢察署檢察官偵查起訴。
    理  由
一、右揭竊盜部分事實，業據被告甲○○於警、偵及審理中坦承不諱，核與被害人乙
    ○○於警訊中指述情節相符，並有保管條一紙在卷可稽。此外，復有上開檳榔刀
    一把扣案可佐，足見被告之前開自白確與事實相符，堪信為真實。訊據被告陳健
    松則矢口否認有何搬運贓物犯行，辯稱：係甲○○請伊幫忙搬東西，並告知檳榔
    為其所有，伊未追究檳榔來源，不知係屬贓物云云。惟查：
    (一)被告陳健松於八十九年四月六日上午某時，接獲被告甲○○來電請託載運檳榔
      。嗣於當日上午十時許，駕駛其所有車牌號碼：ＵＩ—六三九五號、喜美牌之
      自用小客車搭載被告甲○○，至前開地點搬運檳榔之事實，業據被告陳健松於
      警訊及偵查初訊中供承不諱，並與被告甲○○所供互核相符，惟就電話中是否
      提及載運檳榔、檳榔作何用途等情，被告陳健松於八十九年五月一日偵訊及本
      院調查中改稱：電話中甲○○並未告知所載運者係檳榔，只說載些東西去換錢
      云云，核與被告甲○○於警訊中坦承：檳榔係供自己食用等語，已未盡相符，
      是被告陳健松翻異前詞，所辯尚非可採。固被告甲○○於本院調查中亦改稱：
      伊電話中只說有事情要麻煩陳健松云云，然經本院再就被告陳健松當日所在、
      二人到場後如何搬運等細節，逐項隔離訊問結果，被告陳健松先辯稱：當日甲
      ○○來電時，伊人在埔里工作云云，嗣又改稱：當時伊人在水里、且都留在車
      上未幫忙搬運，僅下車上廁所云云，核與被告甲○○供稱：「…他（陳健松）
      當日告訴我人在家中（即魚池鄉○○村○○路住處）。」、「…當時陳健松看
      我搬得很吃力，也有幫我搬運。」（均見本院九十年二月六日訊問筆錄）等情
      節有重大顯明之出入，足見被告甲○○於警、偵及本院調查中所供前後不一，
      無非係迴護被告陳健松之詞，委無可採。參以被告陳健松對於自己當日稍早行
      程，竟未能供述一致，益見其於本院調查中翻異前詞所供，顯係推諉卸責之詞
      ，應認其前開警訊及偵查初訊之供述，較堪採信。況被告陳健松既親自前往上
      開處所搬運檳榔已如上述，是縱認其於出發之始，尚不知被告甲○○請託何事
      屬實，要無影響其嗣後主觀上對贓物之認識甚明。
    (二)又被告陳健松於本院調查中固辯稱：當時甲○○有告知伊檳榔為其所有云云，
      然被告甲○○確有告知檳榔來源不明等情，業據被告甲○○於本院調查中供承
      ：「（到山上時）我告訴陳（指陳健松）這片檳榔園可能是我之前包工割的檳
      榔園，我告訴他是不是我包的我也忘了。」（見本院九十年二月六日訊問筆錄
      ）等語明確，是被告陳健松所辯，不足採信。查被告甲○○確已提及檳榔來源
      ，然竟未能切實交代是否基於合法權源所持有，衡情被告陳健松對此必當有所
      懷疑。參以被告二人係多年好友，被告陳健松明知被告甲○○終日無業在家，
      並未從事檳檳榔買賣、運送等相關行業，亦從未請託載運檳榔等情，業據被告
      二人均供承在卷，徵之檳榔果實僅五千顆，且放置地點係毗鄰檳榔園之道路旁
      ，既非被告甲○○之住處，亦非市集、批發工廠等堆存大量檳榔之場所，顯異
      於一般採收、運送檳榔之常情，綜其客觀上要乏合理之推論足資認定係屬被告
      甲○○所有（或合法持有）甚明，是被告陳健松主觀上應明知上開檳榔，係屬
      來路不明之贓物，其執前詞所辯，委無足採。綜上，本件事證已臻明確，被告
      二人之犯行，均足以證明。
二、查扣案之檳榔刀，客觀上對人之生命、身體足以構成威脅，具有危險性，應屬兇
    器。核被告甲○○所為，係犯刑法第三百二十一條第一項第三款之攜帶兇器竊盜
    罪、被告陳健松所為，係犯刑法第三百四十九條第二項之搬運贓物罪。被告甲○
    ○曾於民國八十七年間因竊盜案件，經本院於同年七月二十八日以八十七年度易
    字第三三八號判決判處有期徒刑十月，嗣於同年八月二十四日確定，甫於八十八
    年十月七日執行完畢；被告陳健松則曾於八十五年間，因違反麻醉藥品管理條例
    案件，經本院於同年一月三十一日以八十四年度易字第一○一○號判決判處有期
    徒刑六月，嗣於八十五年三月五日確定，並於同年十一月二十二日縮短刑期執行
    完畢，有臺灣南投地方法院檢察署刑案資料查註紀錄表及台灣高等法院被告全國
    前案紀錄表各二份附卷可按，被告二人分別受有期徒刑執行完畢，五年內再犯本
    件有期徒刑以上之罪，均為累犯，應依刑法第四十七條之規定，各加重其刑。爰
    審酌被告甲○○犯罪動機係為一時貪財、犯罪後坦承犯行；被告陳健松未思謹慎
    判斷而搬運來路不明之贓物、犯後未見悔意及被告二人所竊取、搬運之檳榔價值
    約市價一萬元、所生危害程度尚輕、犯罪情節亦非重大等一切情狀，分別量處如
    主文所示之刑，並就被告陳健松部分諭知易科罰金之折算標準。另扣案之檳榔刀
    一把，為被告甲○○所有，且係供犯罪所用之物，業據其供承在卷，應依刑法第
    三十八條第一項第二款之規定，併予宣告沒收。
據上論斷，應依刑事訴訟法第二百九十九條第一項前段、刑法第三百二十一條第一項
第三款、第三百四十九條第二項、第四十七條、第四十一條第一項前段、第三十八條
第一項第二款，罰金罰緩提高標準條例第一條前段、第二條，判決如主文。
本案經檢察官王元隆到庭執行職務
中      華      民      國      九十      年      三      月    六    日
                                      臺灣南投地方法院刑事庭
                                          審判長法  官  林宜民
                                                法  官  吳佳薇
                                                法  官  劉敏芳
右正本證明與原本無異。
如不服本判決，應於判決送達後十日內向本院提出上訴狀( 應附繕本 )。「切勿逕送
上級法院」。
                                                書記官
中      華      民      國      九十      年      三      月    七    日
「告訴人或被害人對於判決如有不服具備理由請求檢察官上訴者，其上訴期間之計算
係以檢察官收受判決正本之日期為準」
附錄本件論罪科刑法條：
刑法第三百二十一條第一項第三款：
犯竊盜罪而有左列情形之一者，處六月以上五年以下有期徒刑：
三  攜帶兇器而犯之者。
刑法第三百四十九條第二項：
搬運、寄藏、故買贓物或為擔保者，處五年以下有期徒刑、拘役或科或併科一千元以
下罰金。


司法院資訊處製作；財團法人民間司法改革基金會備份。
